臺灣臺北地方法院民事裁定
111年度亡字第57號
聲  請  人  胡台生  

失  蹤  人  胡潱之  
上列聲請人為失蹤人胡潱之聲請死亡宣告事件，本院裁定如下：
    主      文
宣告胡潱之（男，民國前0 年0 月00日生，身分證統一編號：Z0
00000000）於民國80年8 月16日下午12時死亡。
聲請程序費用新臺幣壹仟元由胡潱之遺產負擔。
    理      由
一、按失蹤人失蹤滿7年後，法院得因利害關係人或檢察官之聲
    請，為死亡之宣告；失蹤人為80歲以上者，得於失蹤滿3年
    後，為死亡之宣告；失蹤人為遭遇特別災難者，得於特別災
    難終了滿1年後，為死亡之宣告；受死亡宣告者，以判決內
    所確定死亡之時，推定其為死亡；前項死亡之時，應為前條
    各項所定期間最後日終止之時，但有反證者，不在此限；民
    法第8 條第1 、2 、3 項、第9 條第1 、2 項定有明文。次
    按宣告死亡或撤銷、變更宣告死亡之裁定，利害關係人或檢
    察官得聲請之，家事事件法第155 條亦有明定。　
二、聲請意旨略以：失蹤人胡潱之於民國77年8月16日赴大陸探
    親，失蹤後，迄今已逾34年，爰依民法第8條第1項、第2項
    、家事事件法第155條規定聲請死亡宣告等語。
三、經查：
　㈠聲請人主張胡潱之於77年8月16日赴大陸探親，迄今行方不明
    等情，有臺北市政府警察局文山第一分局木新派出所受處理
    案件證明單、戶籍謄本、繼承系統表、戶口名簿等為佐(見
    本院卷第11-23頁)，復有本院民事紀錄科查詢表、臺北市政
    府社會局111年5月4日北市社助字第1113071957號函、新北
    市政府殯葬管理處111年5月5日新北殯館字第1115234824號
    函、內政部移民署111年5月5日移署資字第1110050242號函
    暨入出國日期紀錄、臺北市殯葬管理處111年5月6日北市殯
    儀二字第1113005677號函、勞動部勞工保險局111年5月6日
    保普生字第11113020660號函在卷為證(見本院卷第33-47頁)
    。
　㈡又失蹤人經本院於111年5月30日裁定准予死亡宣告之公示催
    告，於111年6月1日公告，茲申報期間業已屆滿，未據失蹤
    人陳報其生存，或知失蹤人生死者陳報其所知，衡酌失蹤人
    於77年8月16日赴大陸失蹤時已滿85歲，依首揭規定，聲請
    人依民法第8 條第1 項、第2 項、家事事件法第155 條規定
    聲請死亡宣告，核無不合，應予准許。
四、爰裁定如主文。
中　　華　　民　　國　　111 　年　　9 　　月　　14　　日
                    家事法庭  法  官  蔡寶樺
以上正本係照原本作成。
如不服本裁定應於送達後10日內向本院提出抗告狀，並繳納抗告
費新臺幣1,000元。
本裁定確定後30日內，應至戶政事務所辦理死亡登記。
中　　華　　民　　國　　111 　年　　9 　　月　　14　　日
                              書記官  張妤瑄